---
title: <center> <h0> **Proyecto Final Modelo colectivo de Riesgo y Teoría de la Ruina** </h0> </center>
author: 
  <center> <h5> García Melena Ethan Leonel. 316057950. </h5> </center>
  <center> <h5> Guerrero Suárez Luis Miguel. 316656168. </h5> </center>
  <center> <h5>  Mercado Ayala Arturo. 419002969. </h5> </center>
  <center> <h5>  Munguía Pedral Ignacio. 316200163. </h5> </center>
  <center> <h5>  Topete Olivares Alan Jovanni. 316148157. </h5> </center>
output: 
  html_document:
    toc: true
    toc_depth: 3
    toc_float:
      collapsed: false
---


<h1>

<font size = 4> **Introducción**</font>

</h1>

<h1>

<font size = 4> **Metodología** </font>

</h1>

<h1>

<font size = 4> **Paqueterías** </font>

</h1>

```{r message=FALSE, warning=FALSE}
library(MASS) 
library(dplyr)
library(gridExtra)
library(ggpubr)
library(ruin)
library(ggthemes)
library(tseries)
library(rriskDistributions)
library(ggplot2)
library(readxl)
library(fitdistrplus)
library(knitr)
library(kableExtra)
library(plotly)
library(MASS)
library(actuar)
```

<h1>

<font size = 4> **Carga de datos** </font>

</h1>

Cargamos la base de datos desde la ruta puesta y realizamos una extracción de aquellos valores que nos son de utilidad (para ver la extracción, se le solicita al lector revisar el código que genera este documento).

Los montos por debajo de 0 represetan una ganancia para la compañía. Sin embargo, para análizar nuestra severidad tomaremos Montos de Siniestro mayores a cero.

Además, aplicaremos la tasa de inflación capitalizada al 2022 para cada año obtenida del Banco De México.

```{r, message=F,warning=F}
ruta <- "/Users/leogame/Documents/Octavo_Semestre/Teoria_Riesgo/Proyecto/"

datos <- read_excel(paste(ruta,"BD.xlsx",sep=""), sheet ="BD")
inflacion <- read_excel(paste(ruta,"BD.xlsx",sep=""), sheet ="Inflacion")

datos <- datos %>% filter(MONEDA=="Nacional",GIRO %in% c("Casa Habitacion"),`MONTO DE SINIESTRO`>0) %>% left_join(inflacion,by=c("ANO"="Ano")) %>% mutate(`MONTO DE SINIESTRO`=`MONTO DE SINIESTRO`*Compuesto)
```

<h1>
<font size = 4> **Descripción de los datos** </font>
</h1>
Ahora que ya filtramos la información para nuestro tipo de seguro (Daños a Vivienda), veamos un histograma de nuestra información de aquellos siniestros mayores a cero y una análisis descriptivo de nuestros datos.

```{r, message=F,warning=F,echo=F,fig.align="center"}
options(scipen=999)
#Seleccionamos un tema general para las gráficas a lo largo del documento
tema = theme_economist() +
  theme(plot.background = element_rect(fill = "#FFF5DC"),
        panel.grid.minor = element_blank(),
        panel.grid.major = element_line(colour="#2A5783"),
        axis.title.x = element_blank(), axis.title.y = element_blank())

#Una función que nos permitirá hacer tablas en el paper
kable_tema = function(dataset, titulo="Tabla", tamano="style='width:100%;'"){
  kable(dataset,caption=titulo, table.attr=tamano) %>% kable_classic(full_width = T, position = "center")
}

ggplot(datos,aes(`MONTO DE SINIESTRO`))+geom_histogram(color="Black",fill= "#574AE2")+tema+ggtitle("Histograma de Siniestros de un Seguro de Vivienda")

Descriptivo <- cbind(mean(datos$`MONTO DE SINIESTRO`),sd(datos$`MONTO DE SINIESTRO`), as.numeric(quantile(datos$`MONTO DE SINIESTRO`,.25)), as.numeric(quantile(datos$`MONTO DE SINIESTRO`,.50)),as.numeric(quantile(datos$`MONTO DE SINIESTRO`,.75)), min(datos$`MONTO DE SINIESTRO`), max(datos$`MONTO DE SINIESTRO`))

colnames(Descriptivo) <- c("Media","Desviación","1er Qu.","Mediana","3er Qu.","Min","Max")

tabla <- kable_tema(Descriptivo,titulo = "Estadísticas Descriptivas",tamano = "style='width:50%;'")
tabla
```

<h1>
<font size = 4> **Bondad de Ajuste** </font>
</h1>

Dado el comportamiento decreciente de nuestro histograma, consideraremos 3 distribuciones de ajuste de bondad, usando criterios de información y pruebas de hipótesis seleccionaremos el mejor modelo.  
Proponemos distribuciones que solo tienen un dominio en los reales positivos pues nuestras pérdidas solo se reflejan en el intervalo $(0,\infty)$.  
Utilizaremos el siguiente código para el ajuste de bondad:

```{r, message=F,warning=F}
# Distribución gamma
metodo_gam=fitdist(datos$`MONTO DE SINIESTRO`,"gamma",method="mme")
# Distribución exponencial
metodo_exp=fitdist(datos$`MONTO DE SINIESTRO`,"exp",method="mme")
# Distribución lognormal
metodo_log=fitdist(datos$`MONTO DE SINIESTRO`,"lnorm",method="mle")
# Distribución weibull
metodo_wei=fitdist(datos$`MONTO DE SINIESTRO`,"weibull")
```

Una vez que hemos realizado el ajuste de las distribuciones es de nuestro interés revisar el AIC y BIC de cada modelo ajustado con el propósito de escoger el mejor entre ellos (el que tiene el coeficiente más pequeño).

```{r, include=FALSE}
a=gofstat(list(metodo_gam,metodo_exp,metodo_log,metodo_wei),fitnames = c("Gamma","Exponencial","LogNormal","Weibull"))
AIC=t(as.data.frame(a$aic))
BIC=t(as.data.frame(a$bic))
b=rbind(AIC,BIC)
row.names(b) = c("AIC","BIC")
tabla <- kable_tema(b,titulo = "Coeficientes de AIC y BIC para los 4 modelos",tamano = "style='width:50%;'")
tabla
```

Tomando los dos modelos de menor AIC y BIC, tenemos que los mejores ajustes son la distribución Gamma y Weibull.

Ahora, veamos los gráficos correspondientes al ajuste de bondad con la distribución Gamma así como una prueba $K-S$ para determinar si no hay evidencia suficiente para rechazar que nuestros datos sigan esta distribución, considerando una significancia de $\alpha = 95\%$.

```{r,message=F,warning=F,echo=F,fig.align="center"}
# Graficamos el ajuste de la distribución, pp-plot y qq-plot.
plot(metodo_gam)

# Realizamos la prueba de hipótesis.
hip <- ks.test(datos$`MONTO DE SINIESTRO`,"pgamma",metodo_gam$estimate[1], metodo_gam$estimate[2])
hip

```

Como podemos ver en la prueba $K-S$ nuestro p-value nos sugiere que no podemos rechazar que nuestros datos sigan una distribución gamma. 

Ahora, veamos los gráficos correspondientes al ajuste de bondad con la distribución Weibull así como una prueba $K-S$ para determinar si no hay evidencia suficiente para rechazar que nuestros datos sigan esta distribución, considerando una significancia de $\alpha = 95\%$.

```{r,message=F,warning=F,echo=F,fig.align="center"}
# Graficamos el ajuste de la distribución, pp-plot y qq-plot.
plot(metodo_wei)

# Realizamos la prueba de hipótesis.

hip <- ks.test(datos$`MONTO DE SINIESTRO`,"pweibull",metodo_wei$estimate[1], metodo_wei$estimate[2])
hip

```

Como podemos ver en la prueba $K-S$ nuestro p-value nos sugiere podemos rechazar que nuestros datos sigan una distribución weibull. 

Como conclusión elegiremos a la distribución gamma para simular los montos de pérdida de nuestro modelo colectivo de riesgo S.

<h1>
<font size = 4> **Modelo de Riesgo** </font>
</h1>

Construiremos el modelo colectivo de riesgo de la variable aleatoria S.
Para la variable aleatoria de frecuencia hemos decidido utilizar una variable aleatoria $Poisson(50)$. 

Veamos un histograma de los montos de pérdida simulados por nuestra variable aleatoria gamma. Tenemos tantos montos como número de reclamaciones generados por nuestra variable de frecuencia.

```{r}
# Simulamos la Variable de Montos de Pérdida.
lambda_N <- 50
alpha <- metodo_gam$estimate[1]
lambda_X <- metodo_gam$estimate[2]
N  <- rpois(1,lambda_N)
X <- rgamma(N,alpha,lambda_X)
Variable_Monto <- as.data.frame(X)
colnames(Variable_Monto) <- "Montos de Perdida"

# Graficamos el histograma de los montos de pérdida simulados por nuestra variable aleatoria gamma.
ggplot(Variable_Monto,aes(`Montos de Perdida`))+geom_histogram(color="Black",fill= "#574AE2", bins = 8)+tema+ggtitle("Distribución Teórica de los Montos de Pérdida")
```

<h1>
<font size = 4> *Simulaciones del Modelo de Riesgo* </font>
</h1>

Procederemos a realizar 500 simulaciones de la variable que describe al modelo de riesgo colectivo.

```{r fig.align="center", message=FALSE, warning=FALSE}

# Ahora Simularemos la variable S que captura el total de montos de reclamaciones. Realizaremos 500 simulaciones diferentes con el fin de ver el comportamiento del proceso.

S <- c()
for(i in (1:500)){
  N <- rpois(1,lambda_N)
  X <- sum(rgamma(N,alpha,lambda_X))
S <- c(S,X)
}
S <- cbind(seq(from=1, to = 500, by = 1),S)
S <- as.data.frame(S)
colnames(S) <- c("Escenario","Montos")

fig <- plot_ly(data = S, x = ~Escenario, y = ~Montos,
  color = ~Montos, size = ~Montos
)

fig <- fig %>% layout(title = 'Simulaciones del Modelo Colectivo de Riesgo S',
         yaxis = list(zeroline = FALSE),
         xaxis = list(zeroline = FALSE))
fig

```

<h1>
<font size = 4> *Información del Modelo de Riesgo* </font>
</h1>

Ahora obtenemos la información relacionada al modelo colectivo de riesgo S:

```{r}
# Esperanza
Esperanza <- 50*as.vector(alpha)/as.vector(lambda_X)

# Varianza
Varianza <- 50*(as.vector(alpha)/as.vector(lambda_X))^2 + (as.vector(alpha)/as.vector(lambda_X)^2)*50

# Desviación
Desviacion <- sqrt(Varianza)

Inf_prem <- as.data.frame(cbind(Esperanza,Varianza, Desviacion))
colnames(Inf_prem) <- c("Esperanza","Varianza","Desviacion")
tabla <- kable_tema(Inf_prem,titulo = "Información preliminar de la variable S",tamano = "style='width:50%;'")
tabla
```

La función generadora de momentos está dada por:


$$\mu_{S}(t) = \mu_{N}(ln(\mu_{X}(t))) = e^{\lambda((\frac{\lambda}{\lambda-t})^{\alpha}-1)}$$

<h1>
<font size = 4> *Primas asociadas al Modelo de Riesgo* </font>
</h1>

Una vez que hemos ajustado nuestro modelo colectivo de riesgo calcularemos distintas primas de riesgo.

```{r}
# Prima neta
Prima_Neta <- as.vector(alpha)/as.vector(lambda_X)
# Prima con recargo, suponiendo theta = .3
Prima_Recargo <- (as.vector(alpha)/as.vector(lambda_X))*(1+.3)
# Prima con recargo por desviación estándar
Prima_Desv <- (as.vector(alpha)/as.vector(lambda_X)) + .3*sqrt(as.vector(alpha)/as.vector(lambda_X)^2)
# Prima por nivel de confianza
Prima_Confianza <- qgamma(.99,alpha,lambda_X)

Primas <- cbind(Prima_Neta, Prima_Recargo,Prima_Desv,Prima_Confianza)
Primas <- as.data.frame(Primas)
colnames(Primas) <- c("Prima Neta","Prima con Recargo", "Prima por Desviaicón","Prima por nivel de confianza")

tabla <- kable_tema(Primas,titulo = "Primas de Riesgo asociadas al modelo colectivo de riesgo S",tamano = "style='width:50%;'")
tabla

```

Observando el comportamiento de las primas consideramos que la más adecuada es la prima por desviación estándar. Esto, porque supera el umbrel del 30% que nos interesaría cobrar para obtener ganancias y cubrir gastos.

<h1>
<font size = 4> **Modelo de Crámer Lundberg** </font>
</h1>
En esta parte comenzaremos a realizar el ajuste del modelo de Crámer-Lundberg con el fin de encontrar escenarios donde caigamos en ruina de acuerdo al capital inicial, los ingresos por primay montos de reclamación.

Crearemos una función que simule escenarios donde podríamos caer o no en ruina. Usaremos la librería $ruin()$ la cual nos permite generar dichos escenarios e incluso calcular las probabilidades de ruina. 

<h1>
<font size = 4> *Escenarios de Ruina* </font>
</h1>

```{r}
Ruina <-function(u,c,alpha,lamda_X,lambda_N,n){
sim_1 <- list()
sim_1_V <- c()
for(i in (1:n)){
model <- CramerLundberg(initial_capital = u,
                        premium_rate = c,
                        claim_size_generator = rgamma,
                        claim_size_parameters = list(n = rpois(1,lambda_N),shape =alpha, rate = lamda_X))
path <- simulate_path(model = model, max_time_horizon = 10)

  sim_1[[i]] <- c(as.data.frame(slot(path,"path"))[,2])   
  sim_1_V <- c(sim_1_V,all(as.data.frame(slot(path,"path"))[,2]>0))
}

Escenarios_Ruina <- cbind(sum(sim_1_V),sum(sim_1_V == F))
Escenarios_Ruina <- as.data.frame(Escenarios_Ruina) 
colnames(Escenarios_Ruina) <- c("No Ruina","Ruina")
tabla <- kable_tema(Escenarios_Ruina,titulo = "Escenarios de Ruina",tamano = "style='width:50%;'")
return(tabla)
}
```

Realizamos 1000 simulaciones con una intensidad $\lambda = 25$, un capital inicial de $u = \$50,000$ y una $c=$ Prima por desviación. Para la variable de monto usaremos los parámetros que ajustamos de la distribución gamma.

```{r}
Ruina(50000,Prima_Desv,alpha,lambda_X,25,1000)
```

Realizamos 2500 simulaciones con una intensidad $\lambda = 35$, un capital inicial de $u = \$50,000$ y una $c=$ Prima por desviación. Para la variable de monto usaremos los parámetros que ajustamos de la distribución gamma.

```{r}
Ruina(50000,Prima_Desv,alpha,lambda_X,lambda_N = 35,2500)
```

Realizamos 5000 simulaciones con una intensidad $\lambda = 50$, un capital inicial de $u = \$50,000$ y una $c=$ Prima por desviación. Para la variable de monto usaremos los parámetros que ajustamos de la distribución gamma.

```{r}
Ruina(50000,Prima_Desv,alpha,lambda_X,lambda_N = 50,5000)
```

<h1>
<font size = 4> *Probabilidades de Ruina* </font>
</h1>

En esta parte de igual manera que en el punto anterior nos apoyaremos de la librería $ruin()$ para poder calcular la probabilidad de ruina asociadas a un escenario con un capital inicial, ingreso por primas, intensidad $\lambda$ de un proceso poisson y montos de reclamación generados por una distribución de pérdidas gamma:

```{r}
# Probabilidades de Ruina.
# El parámetro sim es el número de simulaciones para estimar las probabilidades de ruina.
Calculo_Probabilidades <- function(u,c,alpha,lambda_X,lambda_N,sim){
model <- CramerLundberg(initial_capital = u,
                        premium_rate = c,
                        claim_size_generator = rgamma,
                        claim_size_parameters = list(n = rpois(1,lambda_N),shape =alpha, rate = lambda_X))

Probabilidades <- ruin_probability(model = model,
                 time_horizon = 10,
                 simulation_number = sim,
                 return_paths = F,
                 parallel = FALSE)

lower <- as.numeric(Probabilidades$ruin_probability[1])
estimate <- as.numeric(Probabilidades$ruin_probability[2])
upper <- as.numeric(Probabilidades$ruin_probability[3])

p <- cbind(lower,estimate,upper)
p <- as.data.frame(p)
colnames(p) <- c("Intervalo Inferior","Estimación","Intervalo Superior")
tabla <- kable_tema(p,titulo = "Probabilidades de Ruina",tamano = "style='width:50%;'")
return(tabla)

}

```

Ahora calcularemos la probabilidad de ruina con la función creada anteriormente bajo el siguiente escenario:  

* $u$ = $50,000  
* c = Prima por Desviación  
* $\alpha$ = Parámetro $\alpha$ de nuestra distribución Gamma simulada  
* $\lambda_{X}$ = Parámetro $\lambda$ de nuestra distribución Gamma simulada
* $\lambda_{N}$ =  Parámetro $\lambda$ de una distribución Poisson  
* Número de simulaciones = 100

```{r}
Calculo_Probabilidades(50000,Prima_Desv,alpha,lambda_X,50,100)
```





